臺灣高雄地方法院刑事判決　　　　　　 96年度訴緝字第184號
公　訴　人　臺灣高雄地方法院檢察署檢察官
被　　　告　甲○○
　　　　　　　　　　號4樓之1.
　　　　　　　　　　（另案於台灣高雄第二監獄執行中）
上列被告因違反槍砲彈藥刀械管制條例案件，經檢察官提起公訴
（95年度偵字第24461 號），本院判決如下：
    主  文
甲○○未經許可持有子彈，處有期徒刑陸月，併科罰金新臺幣肆
萬元，徒刑如易科罰金，罰金如易服勞役，均以新臺幣壹仟元折
算壹日，扣案土造子彈貳顆沒收。
    事  實
一、甲○○於不詳時日，自不詳處所取得可擊發且具殺傷力之土
    造子彈3 顆，竟未經許可而持有之。嗣於95年9 月13日上午
    10時40分許，為警持臺灣高雄地方法院法官所核發之搜索票
    在甲○○位於高雄市鼓山區○○○路49號住處之房間抽屜內
    查獲，當場扣得上揭子彈3 顆，其中1 顆嗣後於鑑定時經刑
    事警察局試射而擊發。
二、案經高雄市政府警察局左營分局移送臺灣高雄地方法院檢察
    署檢察官偵查起訴。
    理  由
一、證據能力之審酌：
(一)按「被告以外之人於審判外之言詞或書面陳述，除法律有規
    定者外，不得作為證據。」刑事訴訟法第159 條第1 項固定
    有明文。惟按「被告以外之人於審判外之陳述，雖不符前4
    條之規定，而經當事人於審判程序同意作為證據，法院審酌
    該言詞陳述或書面陳述作成時之情況，認為適當者，亦得為
    證據。當事人、代理人或辯護人於法院調查證據時，知有第
    159 條第1 項不得為證據之情形，而未於言詞辯論終結前聲
    明異議者，視為有前項之同意。」刑事訴訟法第159 條之5
    亦規定甚明。本件證人楊如玉於警詢中之供述，雖屬被告以
    外之人於審判外之言詞陳述，惟被告於本院調查證據時，知
    有上情而未於言詞辯論終結前聲明異議，本院審酌該等陳述
    係執法機關依法定程序詢問而做成，並無何違法不當之處，
    亦無不足採信之情況，認以之做為證據，應屬適當，該等陳
    述應有證據能力。
(二)證人楊如玉於偵訊中之證詞，亦屬被告以外之人於審判外之
    陳述，依刑事訴訟法第159 條第1 項之規定，本不得做為證
    據。惟按被告以外之人於偵查中向檢察官所為之陳述，除顯
    有不可信之情況者外，得為證據，刑事訴訟法第159 條之1
    第2項 定有明文。上開陳述均係在檢察官前所做成，並均有
    具結擔保其陳述之正確性，並無何顯不可信之情況，依前開
    法條意旨，自得做為證據。
(三)按「法院或檢察官得囑託醫院、學校或其他相當之機關、團
    體為鑑定，或審查他人之鑑定，並準用第203 條至第206 條
    之1 之規定。」、「鑑定之經過及其結果，應命鑑定人以言
    詞或書面報告。」，亦分別為刑事訴訟法第208 條第1 項前
    段、第206 條第1 項定明定。是經檢察官囑託相當之機關為
    鑑定後，經鑑定人以書面報告其鑑定之結果者，即屬同法第
    159 條第1 項所謂之「法律有規定者」，不受該條項規定「
    不得作為證據」之限制。且同法第208 條第1 項前段對於法
    院或檢察官囑託相當之機關為鑑定之情形，僅規定：「準用
    第203 條至第206 條之1 之規定」，至於同法第202 條有關
    「鑑定人應於鑑定前具結」之規定，則不在準用之列。故於
    法院或檢察官囑託相當之機關為鑑定，而該受囑託機關以書
    面報告鑑定結果之情形，既非屬依法應具結者。是同法第
    158 條之3 有關「證人、鑑定人依法應具結而未具結者，其
    證言或鑑定意見，不得作為證據」之規定，於此時即無適用
    之餘地。而內政部警政署刑事警察局業經臺灣高等法院檢察
    署檢察長概括囑託為有關「槍彈有無殺傷力之鑑定」此鑑定
    項目之鑑定機關（臺灣高等法院檢察署92年10月15日檢文允
    字第0921001322號函附之臺灣高等法院檢察署檢察長概括選
    任鑑定人或囑託鑑定機關（團體）名冊參照），故其就就本
    件扣案槍、彈所為有無殺傷力鑑定結果書面報告（內政部警
    政署刑事警察局刑鑑字第0950149763號鑑驗書），揆諸上開
    說明，即不受刑事訴訟法第158 條之3 及同法第159 條第1
    項之限制，自得作為證據，應予敘明。
二、訊據被告甲○○固坦認上開子彈係在其所使用之抽屜內搜出
    ，然矢口否認有何持有子彈之犯行，並辯稱：其不知該子彈
    係何人所有，其住處尚有其他朋友使用云云。惟查：上開子
    彈係在被告所使用之電腦桌抽屜內扣得，為被告所是認。而
    前開子彈裝於盒子中，一打開抽屜便可看到等情，業據證人
    即查獲警員蔣政達於審判中證述明確，並有現場照片附卷可
    按。被告對其日常所使用電腦桌抽屜明顯處藏有子彈乙節，
    實難諉為不知。而扣案子彈經具備槍彈殺傷力專業之內政部
    刑事警察局鑑定後，認均係土造子彈，具直徑約9.0mm 之金
    屬彈頭，具殺傷力，有該局刑鑑字第0950149763號鑑驗書在
    卷可稽，被告持有子彈之犯行，已堪認定。被告雖辯稱上開
    子彈為其他居住於其住處之友人所有，然詢以究竟尚有何人
    住於其住處，該子彈為何人所放，卻又支吾其詞，無法提出
    任何可供查證之線索，其辯解顯係卸責之詞，不足採信。
三、核被告所為，係犯槍砲彈藥刀械管制條例第12條第4 項之未
    經許可持有子彈罪。爰審酌被告值未經許可持有子彈，對社
    會治安潛藏高度危險，惡性非輕，犯後否認犯行，態度不佳
    ，及其犯罪之動機、目的、手段等一切情狀，量處如主文所
    示之刑。並審酌被告現無業，學歷為高職肄業，家境為小康
    及其犯罪之情狀等，認其易科罰金及易服勞役之折算標準，
    均以新臺幣1000元折算1 日為適當。末查扣案未經試射之土
    造子彈2 顆係違禁物，應依刑法第38條第1 項第1 款之規定
    宣告沒收。另扣案取樣試射之土造子彈1 顆已因鑑定需要而
    試射擊發，火藥部分燃燒殆盡，其餘部分亦裂解為彈頭及彈
    殼，已不具子彈之外型及功能，非屬違禁物，亦非供被告犯
    罪所用之物，均無庸宣告沒收。又被告犯罪時間雖在96年4
    月24日前，然其係通緝到案而非自動歸案接受審判，依中華
    民國96年罪犯減刑條例第5 條之規定，不得予以減刑，併此
    敘明。
據上論斷，應依刑事訴訟法第299 條第1 項前段，槍砲彈藥刀械
管制條例第12條第4 項，刑法第11條前段、第41條第1 項前段、
第42條第3 項前段、第38條第1 項第1 款，判決如主文。
本案經檢察官乙○○到庭執行職務。
中　　華　　民　　國　　96　　年　　11　　月　　21　　日
                  刑事第九庭  審判長法　官  張世賢
                                    法  官  陳建和
                                    法  官  王奕勛
以上正本證明與原本無異。
如不服本判決應於收受本判決後10日內向本院提出上訴書狀，並
應敘述具體理由，如未敘述上訴理由者，應於上訴期間屆滿後20
日內補提理由書狀於本院（均須按他造當事人之人數附繕本）「
切勿逕送上級法院」。
中　　華　　民　　國　　96　　年　　11　　月　　23　　日
　　　　　　　　　　　　　　　　　  書記官  林晏光
附錄本案論罪科刑法條：
槍砲彈藥刀械管制條例第12條第4項
未經許可，持有、寄藏或意圖販賣而陳列子彈者，處5 年以下有
期徒刑，併科新台幣300 萬元以下罰金。
